【裁判字號】    89,訴,967
【裁判日期】    890510
【裁判案由】    清償借款
【裁判全文】
臺灣臺北地方法院民事判決  八十九年度訴字第九六七號
    原      告  大眾商業銀行股份有限公司
                              .
    法定代理人  甲○○  住同右.
    訴訟代理人  吳再生  住台北市○○○路二一０號
    被      告  乙○○  住台北縣板橋市○○路四三０巷六之二號
                丙○○  住彰化.
右當事人間請求清償借款事件，本院判決如左：
    主    文
被告應連帶給付原告新台幣壹佰拾陸萬柒仟壹佰伍拾貳元，及自民國八十七年七月
十四日起至清償日止，按年息百分之玖點伍計算之利息，並自民國八十七年七月十四
日起至民國八十八年一月十三日止，按上開利率百分之十，自民國八十八年一月十四
日起至清償日止，按上開利率百分之二十計算之違約金。
訴訟費用由被告連帶負擔。
本判決得假執行。
    事    實
一、原告方面：
    (一)聲明：除如主文所示。
    (二)陳述：被告乙○○於民國八十五年十一月廿六日邀同被告丙○○為連帶保證人
      向原告大眾商業銀行股份有限公司借款新台幣（下同）貳佰萬元，約定於一０
      五年十一月廿六日清償，利息按年息百分之九點五計付，遲延履行時，除仍按
      上開利率計息外，逾期在六個月以內者，按原訂利率之一成，逾期超過六個月
      者，按上開利率二成，加付違約金。惟被告僅繳本息至八十六年四月廿五日，
      依雙方授信約定書第五條第一款之約定，其全部債務視為到期，原告乃就其擔
      保物聲請強制執行，獲分配捌拾捌萬壹仟佰拾元，依次抵償利息、違約
      金及本金後，本金尚欠壹佰拾陸萬柒仟壹佰伍拾貳元，為此訴請被告連帶給
      付上開金額及自八十七年七月十四日起之利息及違約金。
    (三)證據：提出借據暨授信約定書、臺灣板橋地方法院八十六年度民執宿字第一二
      二四六號強制執行分配表為證。
二、被告方面：
    被告二人認諾原告之請求，惟均陳稱目前無力還款。
    理    由
一、被告二人之住居所雖非於本院轄區，惟據兩造授信約定書第十二條約定，本件合
    意由本院管轄，按之民事訴訟法第二十四條之規定，本院自有管轄權，合先敘明
    。
二、按當事人於言詞辯論時為訴訟標的之捨棄或認諾者，應本於其捨棄或認諾為該當
    事人敗訴之判決，民事訴訟法第三百八十四條亦著有明文。經查，本件原告主張
    之事實，業據其借據暨授信約定書、臺灣板橋地方法院八十六年度民執宿字第一
    二二四六號強制執行分配表為證，被告二人對原告之請求均為認諾，自應為被告
    二人敗訴之判決。至被告二人陳稱無力還款云云，則非得對抗原告而為拒絕清償
    之事由，併予敘明。
三、本件既本於被告認諾所為之判決，應依民事訴訟法第三百八十九條第一項第一款
    之規定，依職權宣告假執行。
四、據上論結，本件原告之訴為有理由，依民事訴訟法第八十五條第二項、第三百八
    十九條第一項第一款，判決如主文。
中      華      民      國    八十九    年      五      月      十      日
                                      民事第六庭法      官  劉坤典
右為正本係照原本作成
如對本判決上訴，須於判決送達後廿日內向本院提出上訴狀
中      華      民      國    八十九    年      五      月    十五      日
                                                法院書記官  王朝枝


司法院資訊處製作；財團法人民間司法改革基金會備份。
